臺灣臺北地方法院交通事件裁定　　　　 96年度交聲字第224號
原處分機關　交通部公路總局臺北區監理所宜蘭監理站
受處分人即
聲明異議人　甲○○
上列受處分人因違反道路交通管理處罰條例案件，對於交通部公
路總局臺北區監理所宜蘭監理站中華民國96年1 月29日所為之處
分（原處分案號：宜監字第裁43-Z00000000號），聲明異議，本
院裁定如下：
        主  文
異議駁回。
        理  由
一、按汽車駕駛人飲用酒類後其吐氣所含酒精濃度超過每公升0.
    25毫克以上者，不得駕車，道路交通安全規則第114 條第2
    款定有明文。復按汽車駕駛人，駕駛汽車經測試檢定有酒精
    濃度超過規定標準者，處新臺幣（下同）1 萬5 千元以上6
    萬元以下罰鍰，並當場移置保管該汽車及吊扣其駕駛執照1
    年，道路交通管理處罰條例第35條第1 項第1 款規定甚明。
二、本件受處分人即聲明異議人甲○○，在飲用酒類後其吐氣所
    含酒精濃度為每公升0.55毫克以上，仍駕駛車號7136-JS 自
    用小客車行駛於道路，於民國96年1 月6 日下午8 時31分許
    ，在過到五號頭城收費站為國道九隊警員陳文明臨檢查獲，
    並經測試其吐氣所含酒精濃度為每公升0.77毫克，警員即以
    受處分人有違反道路交通管理處罰條例第35條第1 項第1 款
    （誤載為同條第2 項）舉發，受處分人於舉發通知單上所載
    之應到案日期即96年1 月21日前到案陳述、並聽候裁決，原
    處分機關調查後，仍認受處分人違規情形明確，而於96年1
    月29日以宜監字第裁43-Z00000000號違反道路交通管理事件
    裁決書裁處受處分人罰鍰新臺幣（下同）4 萬9 千5 百元（
    罰鍰部分俟法院裁判確定處以罰金較低者，再繳納其不足部
    分，倘較高者，則罰鍰部分免於繳納，倘處以有期徒刑、拘
    役者，罰鍰部分亦免於繳納）並吊扣其駕駛執照12月，施以
    道安講習。
三、受處分人異議意旨略以：伊受測當日並未喝酒，係前晚10時
    至凌晨引用高樑，惟因長期肝功能不良、新陳代謝過慢所致
    ，且當日尚有持有駕照之妻子於車內，倘有不良，可請妻子
    駕駛，更不可能拿小孩、妻子生命開玩笑云云。經查：
  (一)受處分人確係於飲酒後駕車於道路上，而遭警員攔檢，施行
    酒測，測試結果其吐氣所含酒精濃度為每公升0.77毫克，而
    為警開立舉發通知單加以舉發等情，為受處分人所不爭執，
    且有酒精濃度測試單據、舉發通知單等件附卷可證；另本件
    同一事實，亦經臺灣宜蘭地方法院檢察署檢察官偵查後，於
    96年1 月17日以96年度偵字第337 號聲請簡易判決處刑，經
    臺灣宜蘭地方法院於96年3 月27日以96年度宜交簡字第30號
    判決處有期徒刑2 月等情，亦有上開聲請簡易判決處刑書、
    判決附卷可參。是受處分人已超出道路交通安全規則第114
    條第2 款所規定不得駕車之酒精濃度標準，則受處分人違反
    道路交通管理處罰條例第35條第1 項第1 款之違規事實堪以
    認定。
  (二)又飲酒後控制能力下降，在道路上駕駛車輛，本對道路安全
    造成極大威脅，是上開道路交通安全規則、道路交通管理處
    罰條例關於呼氣酒精濃度超出一定標準即禁止駕車之規定，
    係為了保障道路使用人之安全所普遍訂定之行政規範，考量
    維護用路人之安全、取締所耗費之成本、及限制駕駛人之用
    路權利各方面後，定出適當之規定，構成要件上講求簡單明
    確，以使一般國民可以清楚知悉，第一線之執法人員亦有所
    遵循，故只要呼氣酒精濃度超出每公升0.25毫克，即認定不
    得駕車，不似刑法上酒醉駕車公共危險罪之規定另尚以不得
    安全駕駛交通工具為要件，故受處分人辯稱：肝功能差、循
    環帶褻慢，尚能安全駕駛交通工具，故無違規行為云云，即
    無足取。
四、綜上所述，本件受處分人有前揭違規行為，原處分機關依道
    路交通管理處罰條例第35條第1 項第1 款規定，裁處受處分
    人罰鍰4 萬9 千5 百元，並吊扣受處分人之駕駛執照12月，
    核無違誤，本件受處分人之異議為無理由，應予駁回。
據上論斷，應依道路交通案件處理辦法第19條，裁定如主文。
中　　華　　民　　國　　96　　年　　3 　　月　　27　　日
      　　　臺灣臺北地方法院交通法庭法　官  郭惠玲
如不服本裁定，應於裁定送達後5 日內向本院提出抗告狀。
上正本證明與原本無異。
                                    書記官  鄭雅文
中　　華　　民　　國　　96　　年　　3 　　月　　28　　日
